【裁判字號】    93,易,426
【裁判日期】    950227
【裁判案由】    竊盜等
【裁判全文】
臺灣宜蘭地方法院刑事判決               93年度易字第426號
公  訴  人  臺灣宜蘭地方法院檢察署檢察官
被      告  辛○○
                    （現另案於臺灣宜蘭監獄執行中）
            乙○○
上列被告因竊盜等案件，經檢察官提起公訴（93年度偵字第1067
號），本院判決如下：
    主  文
辛○○連續攜帶兇器竊盜未遂，累犯，處有期徒刑壹年貳月。油
壓剪壹支沒收。
乙○○無罪。
    事  實
一、辛○○前犯毒品危害防制條例案件，經本院以90年度訴緝字
    第12號判處有期徒刑6月確定，於民國92年4月26日縮刑期滿
    執行完畢，仍不知悔改，竟基於連續竊盜之概括犯意：
（一）於93年3月17日下午3時30分許，攜帶其所有客觀上足以對
      人之生命、身體、安全構成威脅，具有危險性油壓剪一支
      ，駕駛車牌號碼9T-7635號自用小客車，前往宜蘭縣三星
      鄉○○村○○路77之3號由久屋建設事業股份有限公司（
      下稱久屋公司）經營之久屋砂石廠附近，由辛○○以所攜
      帶之梅花扳手一支，著手卸下久屋砂石廠內之馬達，又打
      算以上開油壓剪，剪斷電纜線以竊取之，惟見久屋砂石廠
      內已有剪下之電纜線，即將之整理綑綁，嗣於同日下午4
      、5時許，經警據報前往，當場查獲辛○○駕駛上開小客
      車進入久屋砂石廠內，準備將渠所竊取且已整理好之電纜
      線載離現場而竊盜未遂，並在現場扣有久屋公司所有之電
      纜線十綑，又於辛○○所駕駛之小客車後車廂內查獲其所
      有供預備剪斷電纜線所用之油壓剪一支扣案。
（二）辛○○與己○○（另案經判決確定）基於為自己不法所有
      之犯意聯絡，於93年4月24日晚上10、11時許，由己○○
      以電話與辛○○聯絡稱其已找到行竊之目標，並一同開車
      前往宜蘭縣蘇澳鎮○○路320號後方空地察看，見空地靠
      近房子旁處有屬合誠億冷凍廠所有現由壬○○保管之白鐵
      架、白鐵車、白鐵桌等白鐵製品一批，遂互約於翌日（25
      日）凌晨2時30分許，一同再至該處竊取之。93年4月25日
      凌晨2時30分許，由辛○○駕駛車牌號碼U5─3522號自用
      小貨車先行到達，己○○亦隨後到達，二人共同先著手將
      置於靠近房子旁空地上之白鐵製品一批搬出至空地上堆放
      ，再由辛○○駕駛上開小貨車進入空地準備搬運時，因空
      地係鬆軟之沙地，使辛○○所駕駛之上開小貨車輪胎陷入
      沙地中空轉而動彈不得，致未能遂行渠等竊盜白鐵之犯行
      。嗣於當日凌晨3時25分許，因辛○○所駕駛上開小貨車
      之陷入沙地所發出引擎聲過大，壬○○聽到發現有異而到
      場察看，見辛○○、己○○在場，白鐵製品一批已被搬出
      放置在小貨車旁，即報警而當場查獲，並現場查獲渠等所
      竊取屬壬○○所有之白鐵製品一批扣案。
（三）於93年5月19日上午11時，駕駛其所有車牌號碼9T（起訴
      書誤載為T9）-7635號自用小客車，前往宜蘭縣大同鄉復
      興村大溪9之2號丁○○所有現無人居住之舊屋，將該房屋
      之鋁門及白鐵門拆下後支解成28支鋁、鐵條，損壞丁○○
      所有之上開鋁門及白鐵門，以便能以其所駕駛之小客車載
      運，嗣於當日下午1時40分許，丁○○開車到上開房屋巡
      視時，見辛○○所有之上開小客車停放在該屋車庫內，遂
      下車進屋內察看，並大喊：如不出來，要將停放之小客車
      漏氣等語，辛○○始從該屋外排水溝內走出來，而經丁○○報警查獲而竊盜未遂。
二、案經久屋公司告訴代理人張恆彰、丁○○分別訴由宜蘭縣警
    察局三星分局、宜蘭縣警察局蘇澳分局報請台灣宜蘭地方法
    院檢察署檢察官偵查起訴。
    理  由
壹、有罪部分：
一、被告辛○○矢口否認犯罪事實一（一）之犯行，辯稱：他至
    久屋砂石廠附近釣魚，並未竊取電纜線等語，惟查：
（一）被告辛○○於93年3月17日警訊（警星刑字第930000486號
      卷第2頁）、93年3月18日於偵查中（93年度偵字第1067號
      卷第30頁），均自白其已著手竊盜馬達及電纜線之犯行。
      至其於本院最後審理期日始辯稱: 在警訊中之陳述係因警
      察告知他與被告乙○○二人無法逃掉這條犯行，要伊或被
      告乙○○其中一人出面承擔云云，惟上開陳述難認被告辛○○之自白係遭警以不正方式取供，且僅因警方如此說法
      即自白犯行，亦與常情不符，是此等辯解應不可信。
（二）又證人甲○○於93年5月20日偵查中（93年度偵字第1067
      號卷第57頁）及93年9月15日偵查中（93年度偵字第1067
      號卷第76頁）均結證證稱: 伊見著花襯衫之被告辛○○在
      久屋砂石廠內走動等語，而被告辛○○遭查獲時，確係著
      花襯衫，有現場照片一張可資參照（警星刑字第93000048
      6號卷第28頁），顯見證人甲○○對被告辛○○之指證非
      虛。
（三）另證人即查獲被告辛○○之警員庚○於本院94年5月17日
      審理時結證證稱：報案人是甲○○，他帶我們過去，...
      進去後發現有一綑綑整理好的電纜線，旁邊有釣竿，沒有
      看到魚餌或魚，不久後，約十幾分鐘，辛○○就開自小客
      車進來，我們請他打開後車廂，就發現油壓剪一支等語（
      本院270頁），與證人甲○○所述相符。
（四）被告雖辯稱伊至該處釣魚云云，惟查，證人庚○於94年5
      月17日本院審理期日結證證稱：辛○○當時說他要進來釣
      魚，我問他此處不是你的地，也沒有魚池又沒有魚餌如何
      釣魚，當時他承認久屋砂石廠內的馬達是他拆卸的，砂石
      廠內的機械屋有梅花扳手，馬達的螺絲已被拆除，馬達沒
      有被搬走。當時辛○○的鞋子沒有濕，也沒有看到任何挖
      蚯蚓的工具等語（同上頁），顯見被告辛○○之辯詞為不
      足採。又證人丙○○於本院審理時雖證稱被告辛○○確有
      與被告乙○○二人至伊工廠附近稱要釣魚，並向伊借供工
      具要挖蚯蚓，惟伊在看電視，沒有看到二、三個小時之間
      被告二人在做何事等語（本院第274頁），是據證人丙○○之證述亦無從為被告辛○○有利之認定。
（五）證人戊○○雖證稱甲○○將電纜線置於乙○○車上等語，
      而此部分被告乙○○涉嫌竊盜之犯行，本院認應為無罪之
      諭知（理由詳下述），惟此部分對被告辛○○犯罪事實之
      認定，不生影響，附此敘明。
（六）此外，復有被害人張恆彰於警訊之陳述、贓物認領保管單
      一紙及現場照片四張在卷可參，另有油壓剪一支扣案可證
      （警星刑字第930000486號卷第8至9、17、27、28頁）。
      事證明確，被告辛○○此部分之犯行應堪認定。
二、被告辛○○對於犯罪事實一（二）之犯行，於警訊、偵查及
    本院審理時均坦承不諱，且有證人己○○於警訊（警澳刑字
    第0930000598卷第9頁）、偵查時（93年度偵字第1596號卷
    第39頁）及本院審理時（本院卷二第20頁）結證，復有證人
    壬○○於警訊（警澳刑字第0930000598卷第8頁）及偵查中
    （93年度偵字第1596號卷第47頁）之證述可佐。此外，復有
    贓物認領保管單一紙、現場照片七張附卷可憑。事證明確，
    被告辛○○此部分犯行亦堪認定。
三、被告辛○○對於犯罪事實一（三）之犯行，雖於警訊、偵查
    及本院準備程序及審理初時均矢口否認，惟於本院94年5月
    17日本院審理期日已坦承不諱（本院卷一第282卷），且有
    證人丁○○於警訊（93年度偵緝字第134號卷第10至11頁）
    、本院審理時（本院卷二第16頁）結證證述可參，復有扣案
    後發還之鐵、鋁條二十八支贓物認領保管單一紙及現場照片
    十二張附卷可憑。事證明確，被告辛○○此部分犯行亦堪認
    定。
四、核被告辛○○就犯罪事實一（一）所為，係犯刑法第321條
    第2項、第1項第3款攜帶兇器竊盜未遂罪；犯罪事實一（二
    ）所為，係犯刑法第320條第3項、第1項竊盜未遂罪；犯罪
    事實一（三）所為，係犯刑法第320條第3項、第1項竊盜未
    遂罪及刑法第354條毀損罪。被告辛○○就犯罪事實一（二
    ）與己○○有犯意聯絡與行為分擔，為共同正犯。被告辛○○就犯罪事實一（三）毀損鋁門及鐵門之目的係為竊取鋁、
    鐵條，其所犯竊盜未遂罪與毀損罪間，有方法結果之牽連關
    係，依刑法第55條之規定，應從較重之竊盜未遂罪處斷。被
    告辛○○先後多次竊盜犯行，時間緊接，犯罪構成要件相同
    ，顯係基於概括犯意而為之，為連續犯，應依刑法第56條之
    規定，從一重之攜帶兇器竊盜未遂罪處斷，並加重其刑。被
    告辛○○就上開三次竊盜犯行，均已著手實施犯罪而不遂，
    為未遂犯，依刑法第26條前段減輕其刑。被告辛○○前犯毒
    品危害防制條例案件，經本院以90年度訴緝字第12號判處有
    期徒刑6月確定，於92年4月26日縮刑期滿執行完畢，有台灣
    高等法院被告前案紀錄表一份在卷足憑，其於5年內再犯本
    件有期徒刑以上之罪，核屬累犯，依刑法第47條之規定加重
    其刑。爰審酌被告辛○○年輕力壯、四肢健全，不思努力工
    作賺取所需，反以竊盜手段侵害他人財產權、其手段對被害
    人造成損害、對社會治安所生之影響，及其生活狀況、智識
    程度，及犯罪後坦承部分犯行之態度等一切情狀，量處如主
    文所示之刑。扣案油壓剪一支為被告辛○○所有，且係預備
    供犯竊盜罪所用，依刑法第38條第1項第2款之規定沒收。至
    梅花板手一支、車牌號碼9T-7635號自用小客車及U5-3522號
    自用小貨車各一輛，雖為本件犯罪工具，惟無證據證明係被
    告辛○○所有，爰不宣告沒收，附此敘明。
貳、無罪部分：
一、公訴意旨另以：被告乙○○與被告辛○○基於為自己不法所
    有意圖之犯意聯絡，於93年3月17日下午3時30分許，共持客
    觀上足以對人之生命、身體、安全構成威脅，具有危險性油
    壓剪、梅花扳手，辛○○駕駛其所有車牌號碼9T-7635號自
    用小客車，乙○○駕駛其所有車牌號碼U5-3522號自用小貨
    車共同前往宜蘭縣三星鄉○○村○○路77之3號由久屋公司
    所經營之久屋砂石廠，由被告辛○○持上開所攜帶之梅花扳
    手卸下久屋砂石廠內之馬達，二人共持所攜帶之油壓剪，將
    久屋砂石廠內之電纜線剪下，綑綁成十三綑，並將其中之三
    綑搬置於被告乙○○所駕駛之小貨車內，嗣於同日下午4、5
    時許，經警據報前往，當場查獲被告辛○○小客車進入久屋
    砂石廠準備將渠等所竊取且已整理好之電纜線載離現場而竊
    盜未遂，因認被告乙○○涉犯刑法第321條第2項、第1項第3
    款攜帶兇器竊盜未遂罪嫌。
二、按犯罪事實應依證據認定之，無證據不得推定其犯罪事實，
    刑事訴訟法第154條第2項定有明文。次按事實之認定應憑證
    據，如未能發現相當證據，或證據不足以證明，自不能以推
    測或擬制之方法為裁判之基礎；又認定不利於被告之事實，
    須依積極證據，苟積極證據不足為不利於被告事實之認定時
    ，即應為有利於被告之認定，更不必有何有利之證據（最高
    法院40年台上字第86號、30年上字第816號判例參照）。
三、公訴人認被告乙○○涉犯上開犯行，無非以：證人甲○○、
    庚○、林阿東及古世桀於警訊及偵查中之證述資為論據。
四、訊據被告乙○○則自警訊、偵查迄本院準備程序及審理中，
    均堅決否認被訴犯行，辯稱：伊至該處釣魚，並未竊盜，伊
    事後查訪，始知係甲○○故意將電纜線放置於伊所駕駛之貨
    車上後，再向警方報警欲栽贓於他等語。
五、經查：
（一）證人甲○○於93年5月20日偵查中證稱：「當天我．．．
      見到一輛轎車、貨車停在久屋砂石廠附近250公尺處，至
      砂石廠時見有二、三人在廠內走動，．．．一個穿花襯衫
      的人，我見到是一堆已剪好的電纜線，．．．後來我報警
      ，員警叫我帶他去現場，．．．約十分鐘之後就見到穿花
      襯衫的男子（辛○○）開轎車進來，警員就問他是否你做
      的，他說不是，警員說不要裝了，並且警員要求辛○○打
      給乙○○要他來，池來時見警察就跑了」等語（93年度偵
      字第1067號卷第57頁）。於93年9月15日偵查中證稱：「
      我在93年3月17日下午約二、三點開車載戊○○經過久屋
      砂石廠，看到一輛綠色豐田自小客車、一輛藍色貨車，我
      就將車子停在外面，走進去時有見到穿花襯衫的人（辛○○）在裡面走來走去，裡面有二堆電纜線，但我到時他就
      躲起來了，我就去報警，快六點我才與警察一起到現場，
      我有拿之前我抄的車牌號碼給警察，當時穿花襯衫的人進
      來，警察就問他另一位人呢，他就打電話給乙○○，乙○○來時見到警察就開車跑了」等語，則依其證述，僅足以
      證明被告辛○○確有在久屋砂石廠內行竊，而被告乙○○
      既係查獲後經被告辛○○打電話後始開車進來廠內，不能
      證明被告乙○○有在廠內行竊之事實。
（二）又證人即查緝之警員庚○、古世桀及林阿東於93年9月21
      日偵查中結證證稱：「．．．我們隨同甲○○於下午四、
      五點到現場，見乙○○貨車停放距砂石廠約五、六百公尺
      ，車上有二綑電線，砂石廠內有十綑電線、一支釣竿，後
      來辛○○開自小客車（9T-7635號）進來砂石廠內，乙○○見我們在詢問辛○○開車就走了，我們才叫辛○○去電
      乙○○要他進來，乙○○來時辯稱他車上被放置電纜因怕
      被誤會才離去，他說來釣魚」等語（93年度偵字第1067號
      卷第84頁）。證人庚○於本院審理時雖亦證稱：「我和古
      世桀、林阿東一同前往，報案人是甲○○，他帶我們過去
      ，我們到時就先看到乙○○的貨車上有幾綑電纜線，數量
      忘記了，貨車旁沒有電纜線，貨車離久屋砂石廠約三、四
      百公尺，我們再繼續進入久屋砂石廠，進去後發現有一綑
      綑整理好的電纜線，旁邊有釣竿，沒有看到魚餌或魚，不
      久後，約十幾分鐘，辛○○就開自小客車進來，我們請他
      打開後車廂，就發現油壓剪一支」等語（本院卷一第270
      頁），亦僅足以證明被告乙○○之小貨車上有電纜線數綑
      之事實，尚難遽認電纜線為被告乙○○所竊取。
（三）況查，證人戊○○於93年5月20日偵查中（93年度偵字第
      1067號卷第58頁）、本院94年5月17日審理中（本院卷一
      第278頁）、本院94年10月4日審理中（本院卷二第21頁）
      均結證證稱：是甲○○將置於路旁之電纜線數綑放置於被
      告乙○○所駕駛之自小貨車上後，再去報警等語。且於93
      年5月18日偵查中更坦白承認：「我與甲○○及綽號阿嘉
      要去看現場，見有一堆電纜線，待晚上要去拿，甲○○叫
      我先出去，我看到甲○○將一堆纜線放在辛○○（註：應
      係乙○○）的車子上」等語（93年度偵字第1067號卷第49
      頁）。另於93年5月20日偵查中，證人甲○○、戊○○與
      被告辛○○及被告乙○○當庭對質時，證人戊○○並證稱
      伊與甲○○有到久屋砂石廠搬馬達，因為甲○○本來就是
      要去看現場，晚上才要拿，並坦承要去竊盜等語（93年度
      偵字第1067號卷第59至60頁）。參以證人戊○○、甲○○
      均曾犯竊盜罪，且前科累累，有台灣高等法院被告前案紀
      錄表各一份在卷可按，則證人戊○○所言，應屬非虛。是
      被告乙○○辯稱：可能是他妨害到甲○○所以遭陷害云云
      ，尚非無據。
（四）證人甲○○固否認有將電纜線置於被告乙○○貨車上之事
      實，惟證人戊○○則始終均結證證稱，甲○○確有將電纜
      三綑置於被告乙○○之車上。本院認證人戊○○於偵查中
      猶自承犯行，供稱伊與甲○○至久屋砂石廠之目的係為竊
      盜，且就被告乙○○車上之電纜來源，於歷次作證均結證
      為相同之陳述，苟非實情，應無甘冒偽證之處罰而為被告
      乙○○說項，是證人戊○○之證述應屬可信。反之，如上
      開電纜線確為甲○○所置放後報警，自難期甲○○於作證
      時坦承犯行而自陷己於誣告罪責，是證人甲○○所作關於
      被告乙○○涉案方面之證述，其證明力應屬薄弱，而難採
      信。從而，員警庚○所稱在被告乙○○所駕駛之自小貨車
      上之發現電纜線，既非被告乙○○所置放，則難以證明被
      告乙○○竊盜之事實。
（五）又被告辛○○於93年3月17日警訊、93年3月18日於偵查中
      ，均自白其著手竊盜馬達及電纜線之犯行，惟均供稱其兄
      被告乙○○並不知情，益足以佐證被告乙○○之辯解非虛
      。
（六）綜上所述，本院認依公訴人所舉證據，對被告乙○○是否
      涉犯上開之犯行，均有合理之可疑。依「罪證明疑，利於
      被告」之證據法則，則不得遽為不利被告乙○○之認定。
      此外，復查無證據證明被告乙○○涉犯公訴人所指之上開
      犯行，不能證明被告乙○○犯罪，依法應為無罪之諭知。
參、併案部分：
一、移送併辦意旨另以：
（一）被告乙○○意圖為自己不法之所有，於94年2月18日凌晨1
      時許，在台北縣鶯歌鎮○○路182巷口，以其所有之鑰匙
      啟動被害人廖秋涼所有而停放於該處之車牌號碼5N-9932
      號自用小貨車，竊取得手後供己代步使用，迄同年2月21
      日晚間8時30分許，其駕駛上開車輛行經桃園縣桃園市○○○街102號前，始為警查獲，並扣得上開鑰匙一把（94
      年度偵字第1133號）。
（二）被告乙○○與李才元共同意圖為自己不法所有之犯意聯絡
      ，於94年5月26日9時20分許，無故侵入住在桃園縣龍潭鄉
      大平村l鄰稻香村l號建築物內，以徒手搬運方式，竊取被
      害人蕭永豐所有價值約新台幣20000元之不銹鋼流理台二
      個，嗣於同日9時45分許，二人駕駛車號SZ-0550號自小貨
      車正欲離去之際，恰為被害人蕭永豐發現報警，為警在龍
      潭鄉○○路上當場查獲（94年度偵字第10758號）。
（三）被告乙○○意圖為自己不法之所有，於94年9月30日凌晨5
      時許，在桃園縣八德市○○街22號前，以自備之鑰匙竊取
      被害人陳振祐所有停放在該處車號LB-5422號自用小貨車
      ，得手後供己代步使用，嗣於同年10月18日凌晨1時許，
      為警在宜蘭縣冬山鄉○○路127號前查獲，並扣得上開小
      貨車（94年度偵字第3119號）。
（四）被告乙○○意圖為自己不法之所有，並基於概括犯意，先
      於94年8月29日晚間10時許，在台北縣土城市○○路○段17
      1之1號前，以萬用鑰匙竊取被害人陳威宏所有車牌號碼49
      62-KC號之自小貨車，得手後即將前開車牌取下，更換426
      0-KU號之車牌，以躲避警方查緝。再與被告辛○○、陳嘉
      揚及陳柏菖三人，共同基於意圖為自己不法所有之犯意聯
      絡，於94年9月10日上午6時許，在桃園縣中壢市○○路21
      4巷內壢高中旁，竊得被害人饒再民所有之車牌號碼T3-48
      23號自小貨車，迨於翌（11）日凌晨1時30分許，被告乙○○、辛○○、陳嘉揚及陳柏菖4人至桃園市○○路與南
      山街口，欲駕駛停放於該處之前開T3-4823自小貨車離去
      時，為警查獲（94年度偵字第17057號）。
（五）被告乙○○意圖為自己不法之所有，於94年12月28日凌晨
      4時許，在宜蘭縣員山鄉○○村○○○路18巷巷口，以被
      害人廖偉助置於其所有之車牌號碼U3-4362號自用小貨車
      內之鑰匙，竊取被害人廖偉助停放於該處之該自用小貨車
      ，得手後，供己代步使用。嗣於94年12月29日凌晨零時20
      分許，被告乙○○駕駛前開所竊取自用小貨車，行經宜蘭
      縣三鄉宜196線縣道1.2公里處時，為警當場查獲，並扣得
      前開小貨車一輛（95年度偵字第294號）。
（六）被告乙○○意圖為自己不法之所有，於94年11月1日凌晨3
      時許，在宜蘭縣羅東鎮○○路71號前，以自備鑰匙竊取被
      害人喬阿素所有車號MAN-145號機車，得手後作為代步交
      通工具。94年11月2日中午12時20分許，被告乙○○酒後
      駕駛上開贓物機車，途經宜蘭縣冬山鄉○○路310號前，
      與被害人吳光嶸所駕曳引車發生車禍後，為警查獲上情（
      94年度偵字第3455號）。
二、公訴人起訴認被告乙○○涉犯竊盜之部分，經本院審理後認
    應為無罪之諭知，則與併案部分應不生連續犯之裁判上一罪
    關係，本院無從併案審理。至被告辛○○所犯竊盜部分，固
    經本院論罪科刑，惟本案被告辛○○之犯罪時間為93年3月
    17日、93年4月24日、93年5月19日，移送併辦部分之犯行犯
    罪時間則為94年9月10日，其間隔達一年三月以上，難認有
    合於連續犯時間密接之要件。況且，本件經起訴後，被告辛○○於94年3月2日因本案遭羈押，於94年4月13日因另案送
    監執行，於94年8月13日執行完畢出監，而併案之犯罪時間
    係在被告辛○○出監以後，亦顯難認被告辛○○於出監後尚
    承與入監前所犯本案之同一概括犯意而為竊盜犯行，此部分
    既非連續犯之關係，亦無從併案審理，均應退回另由檢察官
    為適法之處理，附此敘明。
據上論斷，應依刑事訴訟法第299條第1項前段、第301條第1項，
刑法第56條、第321條第1項第3款、第2項、第354條、第55條、
第26條前段、第47條、第38條第1項第2款，判決如主文。
本案經檢察官吳宇青到庭執行職務
中    華    民    國    95    年    2     月    27    日
                  刑事第二庭  審判長法  官  林明山
                                    法  官  蘇錦秀
                                    法  官  謝佩玲
以上正本證明與原本無異。
如不服本判決，應於判決送達後10日內，向本院提出上訴狀（應
附繕本）。
                                    書記官  藍友隆
中    華    民    國    95    年    3     月     1    日
附錄
中華民國刑法第321條第1項第3款、第2項
犯竊盜罪而有左列情形之一者，處6月以上、5年以下有期徒刑：
三、攜帶兇器而犯之者。
前項之未遂犯罰之。


司法院資訊處製作；財團法人民間司法改革基金會備份。
